Inventaris van het archief van C. de Jong van Rodenburgh [levensjaren 1762-1838], 1782-1837
Nationaal Archief, Den Haag
Collectie 074 De Jong van Roodenburg
Jong van Rodenburgh, de
1782-1837
C22323
0.10 meter; 17 inventarisnummers.
Normale geschreven, getypte en gedrukte documenten, geen bijzondere handschriften.
Nationaal Archief, Den Haag
J.B. van Heutz
Het archief van C. de Jong van Rodenburg (1762-1838) omvat de periode 1782-1837 en bevat voornamelijk stukken met betrekking tot maritieme aangelegenheden en enkele persoonlijke stukken
Archiefvorming
Geschiedenis van de archiefvormer
Cornelius de Jong van Rodenburgh werd op 7 juni 1762 te Oudewater geboren. Hij was de zoon van Dominicus de Jong en Johanna Clasina de Roode, vrouwe van Rodenburgh. Zijn moeder liet hem de heerlijkheid Rodenburgh na. In 1777 maakte hij als adelborst zijn eerste zeereis, waarna een carrière bij de Marine volgde. In 1791 wist hij, als bevelhebber van 's-lands fregat "Scipio" een konvooi Oost-Indiëvaarders veilig naar Nederland te brengen. In 1795 huwde hij op de Kaap met Maria Magdalena le Sueur. Naar aanleiding van een voor hem onterend vonnis over zijn deel aan de overgave van het eskader Story aan de Engelsen in 1798, vestigde hij zich in 1802 in Kleef. Later verhuisde hij naar Vught waar hij zich bezighield met het schrijven van zijn reisverhalen. In 1813 werd hij gerehabiliteerd en titulair bevorderd tot schout-bij-nacht en gepensioneerd. In 1816 verhuisde hij naar den Den Haag, waar hij op 11 februari 1838 overleed
Geschiedenis van het archiefbeheer
Oorspronkelijk aanwinstnummer: 1924 (?)
De rechtstitel is (nog) onbekend
Inhoud en structuur van het archief
18.02; 2.21
Aanwijzingen voor de gebruiker
Openbaarheidsbeperkingen
Volledig openbaar.
Materiële beperkingen
Aanvraaginstructie
Openbare archiefstukken kunnen online worden aangevraagd en gereserveerd. U kunt dit ook via de terminals in de studiezaal van het Nationaal Archief doen. Om te kunnen reserveren dient u de volgende stappen te volgen:
U maakt een profiel aan op www.gahetna.nl, en logt vervolgens in
Via de archiefinventaris (alleen de beschrijvingen met rode nummers) selecteert u het gewenste archiefstuk door op de knop 'Reserveren' te klikken
In het volgende scherm geeft u aan op welke dag u het archiefstuk wilt inzien
Indien u zich bevindt in de studiezaal en een tafelnummer heeft ontvangen kunt u dit nummer vermelden. Als u geen tafelnummer heeft kunt u tafelnummer 777 laten staan
Vervolgens bevestigt u uw reservering door deze te versturen.
Verwant materiaal
Beschikbaarheid van kopieën
Beschrijving van de series en archiefbestanddelen
- Secrete resoluties van de Staten-Generaal over de positie en de verplichtingen van de zeeofficieren, in Indië dienende, 1782-1783; 1; 2 stukken
- Last van de Staten-Generaal om geen bevelen van de prins van Oranje als admiraal-generaal meer te gehoorzamen en de Franse schepen als vrienden te behandelen, ontvangen door De Jong te Dronthem, 1795 maart 31; 2; 1 stuk
- Akten van aankoop van land te 's-Hertogenbosch en te Boxtel, 1812-1813; 3; 3 stukken
- Dagregister, gehouden door De Jong, van hetgeen te Vught en in de omtrek is voorgevallen van. Met minuut (of concept) van een schrijven aan een vriend, 1813 december 10 - 1814 januari 30; 4; 26 stukken
- Stukken betreffende het aan hem toegekende pensioen van f. 2400 per jaar, 1814; 5; 2 stukken
- Mededelingen van de Secretaris van Staat voor de Marine omtrent de epauletten van de vlagofficieren bij de marine, gedrukt, 1815; 6; 1 stuk
- Brief van prof. J.H. van Swinden en aantekeningen over de miswijzingen in het kompas, 1819; 7; 3 stukken
- Pleidooi van De Jong, gehouden in het Woensdags gezelschap, waarvan hij lid was, ten betoog dat hij terecht beweerd had, dat het gezegde "dat de mensch slechts 40 en wanneer hij zeer sterk was dan 80 jaren zou kunnen bereiken", niet van David maar van Mozes afkomstig was, 1822 januari 9; 8; 1 stuk
- Ingekomen brieven, 1823, 1831; 9; 2 stukken van:
  P.S. van Swinden, raadsheer, 1823 juni 28 Van Imbyse van Batenburg, 1831 september 7
- Rapport door De Jong aan de koning uitgebracht over het plan van de adviseur in zaken van werktuigkunde,G.M. Röntgen, om een stoom-paketvaart tussen Nederland en Oost-Indië in te stellen. Met brief, waarbij dit rapport is gevoegd, 1824; 10; 2 stukken
- Nummers van de Nederlandsche Staatscourant van 16 en 21 september 1816, houdende verslag van de expeditie van de Engelsen en Nederlanders tot tuchtiging van de Algerijnen. Met aantekening van De Jong over de toenmaals tegen enkele kapiteins bij de admiraal Van der Capellen ingediende klachten, 1827 maart 19, 1816, 1827; 11; 3 stukken
- Stukken betreffende de wijze, waarop de gratificatie, door de raad van de stad 's-Gravenhage aan Jacob Hobeyn toegekend, zal worden besteed, 1833. Hierbij een exemplaar van het Dagblad van 's-Gravenhage, waarin een bericht over de huldiging van Hobeyn te Middelburg, d.d. 1821 april 29, 1829, 1833; 12; 9 stukken
  Burgemeesters en wethouders hadden in deze aangelegenheid de voorlichting van de commissie van Militaire Zaken, waarin ook De Jong zitting had, ingeroepen
- Besluit van Burgemeesters en Wethouders van 's-Gravenhage, waarbij op zijn verzoek eervol ontslag verleend wordt als lid van de commissie van Militaire Zaken, 1837 november 22; 13; 1 stuk
- Plan van een schoeiing op waterstoven ten dienste van het dok te Vlissingen, z.d; 14; 1 stuk
- Historische stukken, afgeschreven door De Jong, z.d; 15; 4 stukken
  Sententie van Balthasar Gerards, 1584 juli 14
  Aanspraak van de advocaat voor het Hof van Holland, mr. P. Th. Hamel, gericht tot prins Willem V, ter gelegenheid van diens meerderjarigheid, 1766 maart 8
  Brief die Robespierre zou hebben geschreven aan Pichegru over zijn houding ten opzichte van Hollanders, 1794 juli 21
  Aanspraak van de procureur-generaal mr. C.F. van Maanen, gericht tot Gerdina Visser, echtgenote van Josef Helwich, veroordeeld tot de doodstraf, 1804 september 91
- Stukken betrekking hebbend op de tocht van een eskader, gecommandeerd door kapitein Vaillant, afschriften, 1791-1793; 16; 7 stukken
- Journaal, gehouden door J.A. Tauter jr. van een reis naar het Lief-Engelenbad (Olifantsrivierbad) in Zuid-Afrika, 1818; 17; 1 stuk